# 授予知识产权时点法 or 时段法

提问人：榴莲大王 时间：2023-06-25 15:40:03
请教陈版：
某公司作为游戏研发商，将自己拥有的游戏角色、游戏商标授权给第三方公司进行商用，双方约定，合同对价为固定授权费+根据第三方公司商品销量进行分成，该游戏研发商后续将持续对该游戏进行剧情更新以及角色新设。目前针对该合同约定的固定授权费不知是采用时点法还是时段法确认。
时点确认观点：
该游戏截至目前已上线运行较长时间，相关游戏角色、游戏商标已经定型，即使公司后续继续对其进行剧情更新也不会影响前期已形成的游戏角色及游戏商标，不满足准则第三十六条“（二）该活动对客户将产生有利或不利影响”的规定，因此因采用时点法进行确认。
时段法观点：
虽然该游戏截至目前已上线运行较长时间，但后续对游戏剧情更新及角色新设的操作，势必会对整个游戏声誉或多或少产生有利/不利影响，且第三方合作商选择该游戏角色及游戏商标是基于截至目前游戏良好的声誉而定的。而游戏后续的剧情级角色更新回事该项产生较大的不确定性。
这种情况下，应如何判定时点法或时段法。

回答人：chenyiwei
鉴于“该游戏研发商后续将持续对该游戏进行剧情更新以及角色新设”，且事实上在游戏开发中，为了保证玩家的持续新鲜感，进而保持用户粘性，持续更新游戏都是非常关键的，因此后续更新升级属于该项授权许可的重要内容，因此倾向于按时段法分摊确认固定授权费收入。